【裁判字號】    99,訴,1218
【裁判日期】    991209
【裁判案由】    違反毒品危害防制條例
【裁判全文】
臺灣彰化地方法院刑事判決              99年度訴字第1218號
公  訴  人  臺灣彰化地方法院檢察署檢察官
被      告  許結誠
選任辯護人  張崇哲律師
            鄭弘明律師
上列被告因違反毒品危害防制條例案件，經檢察官提起公訴（99
年度偵字第8442號）及移送併案審理（99年度偵字第9973、9974
號），本院判決如下：
    主  文
許結誠共同製造第四級毒品，處有期徒刑伍年。扣案如附表一、
附表二、附表三編號一所示之物均沒收之。未扣案如附表三編號
二所示之物沒收之，如全部或一部不能沒收時，與王金山、杜雅
萍、林永泉、蔡文賢、柯永男及真實姓名、年籍不詳綽號「阿龍
」之成年男子連帶追徵其價額。
    事  實
一、許結誠、王金山、杜雅萍、林永泉、蔡文賢（王金山、杜雅
    萍、林永泉、蔡文賢業經本院以99年度訴字第1166號判決分
    別處有期徒刑4 年8 月、3 年1 月、4 年6 月、2 年6 月在
    案）、柯永男及真實姓名、年籍不詳綽號「阿龍」之成年男
    子，均明知毒品先驅原料假麻黃鹼（下稱假麻黃鹼）係屬毒
    品危害防制條例第2 條第2 項第4 款所規範之第四級毒品，
    不得非法製造、持有，竟共同基於製造第四級毒品假麻黃鹼
    之犯意聯絡，於民國99年8 月16日前某日，由「阿龍」交付
    許結誠含假麻黃鹼之感冒藥丸約45萬顆，囑許結誠將該等感
    冒藥丸交付予知悉製造假麻黃鹼方法之人，並允以製成假麻
    黃鹼則給予製毒之人每公斤假麻黃鹼新臺幣（下同）1 萬元
    至2 萬元不等之對價，許結誠乃持附表三所示之行動電話與
    柯永男聯絡，再由柯永男與持用附表二編號十三所示行動電
    話之王金山聯絡，由王金山覓得有提煉能力之林永泉擔任製
    毒師傅，許結誠即於同年月中旬某日，在高雄市○○路、孝
    順街口，將上開含假麻黃鹼之感冒藥約45萬顆交予王金山。
    王金山並於99年8 月中旬某日，向不知情之黃武祥（業經臺
    灣彰化地方法院檢察署檢察官為不起訴處分）承租位於臺南
    縣仁德鄉臺86線東西向快速道路保安交流道下機車道旁五穴
    媽廟旁之鐵皮屋，又購置如附表二編號一至十二所示之器具
    ，並將上開感冒藥約45萬顆運往上開鐵皮屋，交由林永泉製
    造假麻黃鹼。蔡文賢則自同年月19日起，每日駕駛自用小客
    車搭載林永泉及林永泉出資購買之附表一編號二至十二、十
    八至二十七、二十九至三十二所示之器具前往該鐵皮屋。林
    永泉乃自同年月19日起，在上開鐵皮屋內，以附表一編號二
    至十二、十八至二十七、二十九至三十二、附表二編號一至
    十二所示之物及附表一編號二十八所示不含假麻黃鹼之水溶
    液1 桶等為製毒器具，將含假麻黃鹼成分之感冒藥摻入水中
    浸泡，以分離、過濾感冒藥中之其他雜質，再將取得之溶液
    過濾後，加入精鹽加熱煮沸，並經冷卻、置於冰箱冷凍、結
    晶、以脫水機脫水、將結晶鋪平乾燥等製程，而製造假麻黃
    鹼，王金山、杜雅萍與蔡文賢則在旁處理倒感冒藥丸於裝水
    的塑膠桶內、扶漏斗及清洗濾袋等事宜，而共同以上開方式
    製造如附表一編號一、十三至十七、附表二編號十四所示之
    假麻黃鹼、附表一編號二十八所示含假麻黃鹼之水溶液7 桶
    （上開假麻黃鹼合計純質淨重共20,975公克）得手。嗣經臺
    灣彰化地方法院檢察署檢察官指揮法務部調查局中部地區機
    動工作組，於同年月25日0 時0 分許前往該鐵皮屋逕行搜索
    ，當場查獲王金山、林永泉、蔡文賢與杜雅萍在該址製造假
    麻黃鹼，並在上開鐵皮屋內扣得附表一所示之物，在王金山
    所有之車牌號碼3706-XQ 號自用小客車內扣得附表二編號一
    至十三所示之物，在杜雅萍所有之包包內扣得如附表二編號
    十四所示之物，復於99年8 月30日下午1 時50分許，在彰化
    縣彰化市○○路273 巷3 號2 樓扣得許結誠所有如附表三編
    號一所示之物，查悉上情。
二、案經法務部調查局中部地區機動工作組移送臺灣彰化地方法
    院檢察署檢察官偵查起訴。
    理  由
壹、程序部分
一、按被告以外之人於偵查中向檢察官所為陳述，除顯有不可信
    之情況者外，得為證據，同法第159 條之1 第2 項定有明文
    。偵查中對被告以外之人（包括證人、鑑定人、告訴人、被
    害人及共同被告等）所為之偵查筆錄，或被告以外之人向檢
    察官所提之書面陳述，性質上均屬傳聞證據。惟現階段刑事
    訴訟法規定檢察官代表國家偵查犯罪、實施公訴，依法其有
    訊問被告、證人及鑑定人之權，證人、鑑定人且須具結，而
    實務運作時，檢察官偵查中向被告以外之人所取得之陳述，
    原則上均能遵守法律規定，不致違法取供，其可信度極高。
    證人即共犯王金山、杜雅萍、林永泉、蔡文賢、證人黃武祥
    於檢察官偵查中所為之陳述，其未曾提及檢察官在偵查時有
    不法取供之情形，上開供述復無顯不可信之情況，依上說明
    ，證人王金山、杜雅萍、林永泉、蔡文賢、黃武祥於偵查中
    之證言自具有證據能力。
二、按有事實足認被告或犯罪嫌疑人有最輕本刑為3 年以上有期
    徒刑之罪嫌，並危害國家安全或社會秩序情節重大，而有相
    當理由可信其通訊內容與本案有關，且不能或難以其他方法
    蒐集或調查證據者，得發通訊監察書，通訊保障及監察法第
    5 條第1 項第1 款定有明文。又按通訊監察錄音之譯文，僅
    屬依據監聽錄音結果予以翻譯之文字，固具文書證據之外觀
    ，但實際上仍應認監聽所得之錄音帶或光碟，始屬調查犯罪
    所得之證物；刑事訴訟法第165 條之1 第2 項所稱之證物，
    如其蒐證程序合法，並經合法調查，自具證據能力。因此檢
    察官如提出通訊監察錄音之譯文為其證據方法，實乃以其監
    聽所得之錄音帶或光碟，為調查犯罪所得之證物，法院本應
    依刑事訴訟法第165 條之1 所列之方法調查，以判斷該錄音
    帶或光碟是否與通訊監察錄音之譯文相符。而監聽錄音製作
    之譯文，雖通常為偵查犯罪機關單方面製作，然若被告或訴
    訟關係人對其真實性並無爭執，經法院於審判期日提示譯文
    供當事人辨認、表示意見並為辯論者，程序自屬適法（最高
    法院95年度臺上字第295 號、94年度臺上字第4665號判決意
    旨參照）。查共犯王金山、柯永男、林永泉所使用之行動電
    話門號0000-000000 號、0000-000000 號、0000-000000 號
    、0000-000000 號，皆經本院核發通訊監察書實施通訊監察
    ，而法務部調查局中部地區機動工作組依監聽錄音所製作之
    監聽譯文，經本院提示予公訴人、被告及辯護人後，迄言詞
    辯論終結前均無異議，且同意採為證據，對譯文內容真實性
    亦無爭執，是卷附通訊監察譯文均具證據能力。
三、按鑑定之經過及其結果，應命鑑定人以言詞或書面報告，刑
    事訴訟法第206 條第1 項規定甚明；是鑑定人以書面為鑑定
    報告提出於法院，依刑事訴訟法第159 條第1 項立法理由及
    同法第206 條第1 項規定，即具有證據能力。又依刑事訴訟
    法第208 條第1 項規定，檢察官對於偵查中之案件，認須實
    施鑑定者，固應就具體個案，選任鑑定人或囑託鑑定機關（
    團體）為之；但對於司法警察機關調查中之案件，或有量大
    或急迫之情形，為因應實務之現實需求，檢察官針對該類案
    件之性質，基於檢察一體原則，得由該管檢察長對於轄區內
    之案件，以事前概括選任鑑定人或囑託鑑定機關（團體）之
    方式，俾便轄區內之司法警察官、司法警察對於調查中之此
    類案件，得即時送請事前已選任之鑑定人或囑託之鑑定機關
    （團體）實施鑑定，該鑑定人或鑑定機關（團體）亦應視同
    受承辦檢察官所選任或囑託而執行鑑定業務，其等出具之書
    面鑑定報告應屬刑事訴訟法第206 條所定之傳聞例外，當具
    有證據能力。本案扣案毒品係由法務部調查局中部地區機動
    工作組依轄區檢察署檢察長事前概括選任之檢驗鑑定機關即
    法務部調查局實施鑑定，視同檢察官之送請鑑定，是法務部
    調查局99年9 月23日調科壹字第09900410260 號鑑定書自具
    有證據能力。
四、按被告以外之人於審判外之言詞或書面陳述，除法律有規定
    者外，不得作為證據，刑事訴訟法第159 條第1 項固有明文
    ，惟被告以外之人於審判外之陳述，雖不符合同法第159 條
    之1 至第159 條之4 規定，但經當事人於審判程序同意作為
    證據，法院審酌該言詞陳述或書面陳述作成時之情況，認為
    適當者，亦得為證據，當事人、代理人或辯護人於法院調查
    證據時，知有第159 條第1 項不得為證據之情形，而未於言
    詞辯論終結前聲明異議者，視為有前項之同意，此觀同法第
    159 條之5 規定即明。經查，本判決後開引用之證人王金山
    、蔡文賢、杜雅萍、林永泉、黃武祥於調查員詢問時之證述
    、法務部調查局中部地區機動工作組搜索、扣押筆錄、扣押
    物品目錄表、扣押物品收據等，固亦皆屬傳聞證據，惟當事
    人及辯護人雖知上開證據資料為傳聞證據，但於本院準備程
    序及審判期日中均表示同意或無意見而不予爭執，且迄至言
    詞辯論終結前亦未再聲明異議，本院審酌上開證據資料製作
    時之情況尚無違法不當等瑕疵，且與本案具有關連性，認為
    以之作為證據應屬適當，揆諸前開規定，爰逕依刑事訴訟法
    第159 條之5 規定，認前揭證據資料均例外有證據能力，合
    先敘明。
五、按「有左列情形之一者，檢察官、檢察事務官、司法警察官
    或司法警察，雖無搜索票，得逕行搜索住宅或其他處所：一
    因逮捕被告、犯罪嫌疑人或執行拘提、羈押，有事實足認被
    告或犯罪嫌疑人確實在內者。二因追躡現行犯或逮捕脫逃人
    ，有事實足認現行犯或脫逃人確實在內者。三有明顯事實足
    信為有人在內犯罪而情形急迫者。檢察官於偵查中確有相當
    理由認為情況急迫，非迅速搜索，24小時內證據有偽造、變
    造、湮滅或隱匿之虞者，得逕行搜索，或指揮檢察事務官、
    司法警察官或司法警察執行搜索，並層報檢察長。前2 項搜
    索，由檢察官為之者，應於實施後3 日內陳報該管法院；由
    檢察事務官、司法警察官或司法警察為之者，應於執行後3
    日內報告該管檢察署檢察官及法院。法院認為不應准許者，
    應於5 日內撤銷之。」刑事訴訟法第131 條第1 項、第2 項
    、第3 項定有明文。查本案係臺灣彰化地方法院檢察署檢察
    官於99年8 月24日晚間11時40分許，依執行通訊監察所得結
    果，認王金山所承租位於臺南縣仁德鄉臺86線西向快速道路
    保安交流道下機車道旁五穴媽廟旁之鐵皮屋內有犯罪情事，
    且情形急迫，非逕行搜索，24小時內證據有偽造、變造、湮
    滅或隱匿之虞，乃指揮法務部調查局中部地區機動工作組對
    該址執行搜索，於同年月25日凌晨0 時0 分許執行搜索後，
    扣得附表一、二、四所示之物，有法務部調查局中部地區機
    動工作組搜索、扣押筆錄、扣押物品目錄表、扣押物品收據
    3 份附卷為憑（偵卷第96至109 頁），檢察官乃於99年8 月
    26日層報臺灣彰化地方法院檢察署檢察長，並於同日以臺灣
    彰化地方法院檢察署99年8 月26日彰檢文藏99他611 字第39
    104 號逕行搜索報告書向本院陳報逕行搜索結果，經本院准
    予備查，有本院99年8 月31日彰院賢刑竹99急搜5 字第0990
    029933號函可稽（本院卷第30頁），是上開搜索於法自無不
    合，執行搜索扣押所得之上開證物，自得為本案之物證，而
    有證據能力。
六、本判決下述引用之其餘非供述證據，無傳聞法則之適用，與
    本案待證事實具有關連性，且無證據證明係公務員違法取得
    或製作之物，自得採為證據。
貳、實體部分
一、上揭犯罪事實，業據被告許結誠於偵查中及本院審理時坦承
    不諱（偵卷第233 至234 、243 至246 頁、本院卷第8 、40
    、149 頁），核與證人即共犯王金山、林永泉、杜雅萍、蔡
    文賢、證人黃武祥於調查官詢問時及偵訊時之證述相符（見
    偵卷第119 至210 、219 至224 頁），並有通訊監察譯文、
    通聯紀錄各1 份、法務部調查局中部地區機動工作組搜索、
    扣押筆錄、扣押物品目錄表、扣押物品收據各3 份、照片70
    張在卷可稽（見偵卷第239 至240 頁、本院卷第53至73、94
    至105 頁、本院99年度訴字第1166號卷第166 至189 頁），
    復有扣案如附表一、附表二、附表三編號一所示之物可資佐
    證。又扣案如附表一、二所示物品經送請法務部調查局以化
    學呈色法、氣相層析質譜儀分析法、核磁共振儀分析法及離
    子層析儀分析法鑑定後，鑑定結果認：「附表一編號一、十
    三至十七、編號二十八號其中7 桶水溶液及附表二編號十四
    所示之液體與結晶，均檢出第四級毒品假麻黃鹼成分，本案
    假麻黃鹼合計純質淨重共20,975公克；附表一編號三、四、
    七、十至十二、十九、二十一至二十七、三十、三十一及附
    表二編號一至三、七、九至十二所示之物，經檢驗均發現有
    第四級毒品假麻黃鹼成分殘留。依上述檢驗結果，並勘驗現
    場所查獲之扣押物，均符合假麻黃鹼純化階段所需之各項設
    備及化工原料。綜合研判本案合於防制毒品危害獎懲辦法之
    假麻黃鹼製造工廠。」有該局99年9 月23日調科壹字第0990
    0410260 號鑑定書1 份在卷可稽（見本院卷第23至27頁），
    堪認被告確係透過共犯柯永男認識共犯王金山後，將共犯「
    阿龍」所提供含假麻黃鹼之感冒藥丸交予共犯王金山，由共
    犯林永泉、王金山、杜雅萍、蔡文賢共同在上址鐵皮屋內製
    造假麻黃鹼。綜上，足認被告自白與事實相符，本案事證明
    確，被告犯行堪以認定，應依法論科。
二、論罪科刑之理由：
  (一)查假麻黃鹼係屬毒品危害防制條例第2 條第2 項第4 款所規
    範之第四級毒品，依法不得製造。核被告所為，係犯毒品危
    害防制條例第4 條第4 項之製造第四級毒品罪。被告與共犯
    共同持有第四級毒品純質淨重20公克以上之低度行為，應為
    製造第四級毒品之高度行為所吸收，不另論罪。又臺灣彰化
    地方法院檢察署檢察官以99年度偵字第9973、9974號移送併
    辦部分，與起訴之犯罪事實係同一事實，為起訴效力所及，
    本院自應併予審理。被告就上開犯行與共犯王金山、林永泉
    、杜雅萍、蔡文賢、柯永男及真實姓名、年籍不詳綽號「阿
    龍」之成年男子等人有犯意聯絡及行為分擔，應論以共同正
    犯。又按犯毒品危害防制條例第4 條至第8 條之罪於偵查及
    審判中均自白者，減輕其刑，同條例第17條第2 項定有明文
    。查被告於偵查中及本院審理時均自白上開製造第四級毒品
    犯行（偵卷第233 至234 、243 至246 頁、本院卷第8 、40
    、149 頁），自應依毒品危害防制條例第17條第2 項規定，
    減輕其刑。
  (二)刑法第59條所規定之酌量減輕其刑，係裁判上之減輕，必以
    犯罪之情狀可憫恕，認為宣告法定最低度之刑猶嫌過重者，
    始有其適用。如別有法定減輕之事由，應先依法定減輕事由
    減輕其刑後，科以最低刑度，猶嫌過重時，始得為之。查被
    告所為上開犯行，係犯毒品危害防制條例第4 條第4 項製造
    第四級毒品罪，其法定最輕本刑為有期徒刑3 年，因被告合
    於同條例第17條第2 項於偵查及審判中均自白減輕其刑之規
    定，經依刑法第66條、第67條規定減輕其刑後，其法定最低
    刑度為1 年6 月以上有期徒刑；衡以被告所為上開犯行，製
    造假麻黃鹼之數量甚鉅，嚴重危害社會治安，其犯行惡性重
    大，依其犯罪情狀，宣告上開法定刑之最低度刑，並無過重
    之情，在客觀上無何可憫恕之處，尚不足以引起一般之同情
    ，自無適用刑法第59條之餘地（最高法院99年度臺上字第59
    99號判決可資參照），併此敘明。
  (三)爰審酌被告正值壯年，不思以正途謀生，明知假麻黃鹼屬毒
    品危害防制條例所規範之第四級毒品，製造假麻黃鹼之行為
    危害社會治安及國人健康，竟圖謀製造假麻黃鹼藉以獲利，
    無視國家禁絕毒品之政策，從事製造假麻黃鹼之犯行，且本
    次查獲製造毒品之數量甚多，造成毒品氾濫、嚴重戕害社會
    大眾身心健康之潛在危害，犯罪所生危害甚鉅，自不應輕縱
    ，且被告係負責聯繫「阿龍」及交付含假麻黃鹼之感冒藥丸
    予王金山，其行為係使本案犯行得以遂行之關鍵，參與本案
    犯罪之情節較共犯王金山、林永泉、杜雅萍、蔡文賢為重，
    惟念及被告於偵審中均坦承犯行，並表悔意，犯後態度尚佳
    ，且其並無前科，素行尚可，有臺灣高等法院被告前案紀錄
    表1 份可稽，暨審酌其犯罪動機、目的、生活狀況、智識程
    度等一切情狀，認公訴人請求量處有期徒刑5 年之刑，核屬
    妥適，爰量處如主文所示之刑，以示懲儆。
  (四)按毒品危害防制條例對於查獲之製造、運輸、販賣、意圖販
    賣而持有、以非法方法使人施用、引誘他人施用及轉讓第三
    、四級毒品之沒收，並無特別規定，如其行為已構成犯罪，
    則該毒品即屬不受法律保護之違禁物，應回歸刑法之適用，
    依刑法第38條第1 項第1 款之規定沒收之，始為適法（最高
    法院99年度臺上字第3733、2733號、98年度臺上字第6117號
    、97年度臺上字第6070號判決意旨參照）。扣案如附表一編
    號一、十三至十七、附表二編號十四所示之物及附表一編號
    二十八所示其中7 桶含有假麻黃鹼之水溶液，經法務部調查
    局鑑定均檢出第四級毒品假麻黃鹼成分，已如前述，均應依
    刑法第38條第1 項第1 款規定宣告沒收。又附表一編號三、
    四、七、十至十二、十九、二十一至二十七、三十、三十一
    及附表二編號一至三、七、九至十二所示之物，經送驗後，
    均認為含有假麻黃鹼成分殘留，亦如前述，而法務部調查局
    鑑定時尚無從將假麻黃鹼予以分離秤重，足認毒品假麻黃鹼
    與上開各扣案物已難予析離，應併依刑法第38條第1 項第1
    款關於違禁物之規定宣告沒收（最高法院98年度臺上字第47
    20號判決意旨參照）；至扣案假麻黃鹼經取樣化驗部分，既
    已驗畢用罄而不復存在，自無從諭知沒收，附此敘明。
  (五)按犯毒品危害防制條例第4 條之罪者，其供犯罪所用或因犯
    罪所得之財物應予沒收，如全部或一部不能沒收時，追徵其
    價額或以其財產抵償之，該條例第19條第1 項規定甚明。該
    條規定屬相對沒收主義之立法，依該條規定宣告沒收者，以
    屬於被告或共犯所有之供犯罪所用或因犯罪所得之物為限（
    最高法院93年度臺上字第462 號判決意旨參照）。經查：
    1.扣案如附表一編號二、五、六、八、九、十八、二十、二
      十九、三十二所示之物及附表一編號二十八所示不含假麻
      黃鹼之水溶液1 桶，均屬共犯林永泉所有，附表二編號四
      、五、六、八所示之物則屬共犯王金山所有，供渠等用於
      製造假麻黃鹼，而供渠等與被告共犯本案製造第四級毒品
      犯行所用等情，業據證人林永泉、王金山陳明在卷，爰依
      毒品危害防制條例第19條第1 項規定宣告沒收。
    2.附表二編號十三及附表三所示之行動電話（均含SIM 卡）
      ，分別係被告及共犯王金山、「阿龍」所有之物，供渠等
      為本案犯行時相互聯繫製毒犯行之材料準備、分工事宜、
      製毒進度之用，業據被告及共犯王金山、林永泉供述明確
      （偵卷第207 至208 、233 、243 頁、本院卷第150 頁、
      本院99年度訴字第1166號卷第214 頁背面），並有通訊監
      察譯文、通聯紀錄、台灣大哥大資料查詢結果各1 份附卷
      可佐（偵卷第239 至240 頁、本院卷第53至73、106 至10
      8 頁），應依毒品危害防制條例第19條第1 項規定，分別
      宣告沒收。其中附表三編號二所示之物雖未扣案，惟無證
      據證明確已滅失，應依同條例第19條第1 項規定及共犯連
      帶之理論，應併予諭知如全部或一部不能沒收時，與共犯
      王金山、杜雅萍、林永泉、蔡文賢、柯永男及真實姓名、
      年籍不詳綽號「阿龍」之成年男子連帶追徵其價額（最高
      法院99年度第5 次刑事庭會議決議要旨參照）。
    3.至附表四編號一、三所示之物，非屬被告或本案共犯所有
      之物，業經共犯林永泉、證人黃武祥陳明在卷（見偵卷第
      143 頁背面、本院99年度訴字第1166號卷第214 頁背面）
      ；又被告與共犯柯永男、王金山、林永泉用以聯絡之行動
      電話及SIM 卡，除附表二編號十三、附表三所示之行動電
      話及SIM 卡外，餘均非屬被告及本案共犯所有之物，有台
      灣大哥大資料查詢結果、威寶資料查詢結果、遠傳資料查
      詢結果各1 份為憑（本院卷第106 至112 頁）；扣案如附
      表四編號二所示之物，雖為共犯王金山所有之物，惟無證
      據足認與本案犯行有關；且上開物品亦均非屬違禁物，尚
      無從宣告沒收，併此敘明。
據上論斷，應依刑事訴訟法第299 條第1 項前段，毒品危害防制
條例第4 條第4 項、第17條第2 項、第19條第1 項，刑法第11條
、第28條、第38條第1 項第1 款，判決如主文。
本案經檢察官廖偉志到庭執行職務
中    華    民    國    99    年    12    月    9     日
                  刑事第一庭    審判長法官  余仕明
                                法      官  胡宜如
                                法      官  楊舒嵐
以上正本證明與原本無異。
如不服本判決應於收受判決後10日內向本院提出上訴書狀，並應
敘述具體理由；其未敘述上訴理由者，應於上訴期間屆滿後20日
內向本院補提理由書(均須按他造當事人之人數附繕本)「切勿逕
送上級法院」。
中    華    民    國    99    年    12    月    9     日
                                書  記  官  林淑文
附表一：
┌───┬───────┬───┬───┬───────────────┐
│ 編號 │  扣案物名稱  │ 數量 │所有人│           備註               │
├───┼───────┼───┼───┼───────────────┤
│  一  │感冒藥溶液    │1桶   │林永泉│含假麻黃鹼成分，淨重約57,600公│
│      │              │      │      │克（包裝重約5,000 公克），純度│
│      │              │      │      │7.8 ％，純質淨重約4,493 公克。│
├───┼───────┼───┼───┼───────────────┤
│  二  │瓦斯爐        │2臺   │林永泉│                              │
├───┼───────┼───┼───┼───────────────┤
│  三  │玻璃攪拌棒    │2支   │林永泉│有假麻黃鹼成分殘留。          │
├───┼───────┼───┼───┼───────────────┤
│  四  │磅秤          │1個   │林永泉│有假麻黃鹼成分殘留。          │
├───┼───────┼───┼───┼───────────────┤
│  五  │分裝袋        │1包   │林永泉│                              │
├───┼───────┼───┼───┼───────────────┤
│  六  │瓦斯罐        │5罐   │林永泉│                              │
├───┼───────┼───┼───┼───────────────┤
│  七  │勺子          │1支   │林永泉│有假麻黃鹼成分殘留。          │
├───┼───────┼───┼───┼───────────────┤
│  八  │濾紙          │1盒   │林永泉│                              │
├───┼───────┼───┼───┼───────────────┤
│  九  │高級精鹽      │2包   │林永泉│                              │
├───┼───────┼───┼───┼───────────────┤
│  十  │量杯          │2個   │林永泉│有假麻黃鹼成分殘留。          │
├───┼───────┼───┼───┼───────────────┤
│ 十一 │濾網          │1個   │林永泉│有假麻黃鹼成分殘留。          │
├───┼───────┼───┼───┼───────────────┤
│ 十二 │錐形瓶        │1個   │林永泉│有假麻黃鹼成分殘留。          │
├───┼───────┼───┼───┼───────────────┤
│ 十三 │假麻黃鹼結晶  │1袋   │林永泉│含假麻黃鹼成分，淨重約300 公克│
│      │              │      │      │（包裝重約300 公克），純度83.6│
│      │              │      │      │4 ％，純質淨重約251 公克。    │
├───┼───────┼───┼───┼───────────────┤
│ 十四 │假麻黃鹼結晶  │1袋   │林永泉│含假麻黃鹼成分，淨重約3,490 公│
│      │              │      │      │克（包裝重約10公克），純度86.4│
│      │              │      │      │6 ％，純質淨重約3,017 公克。  │
├───┼───────┼───┼───┼───────────────┤
│ 十五 │假麻黃鹼結晶  │1袋   │林永泉│含假麻黃鹼成分，淨重約4,890 公│
│      │              │      │      │克（包裝重約10公克），純度88.2│
│      │              │      │      │1 ％，純質淨重約4,313 公克。  │
├───┼───────┼───┼───┼───────────────┤
│ 十六 │假麻黃鹼結晶  │1袋   │林永泉│含假麻黃鹼成分，淨重約4,490 公│
│      │              │      │      │克（包裝重約10公克），純度85.3│
│      │              │      │      │8 ％，純質淨重約3,834公克。   │
├───┼───────┼───┼───┼───────────────┤
│ 十七 │待結晶假麻黃鹼│1桶   │林永泉│含假麻黃鹼成分，淨重約26,300公│
│      │液體          │      │      │克（包裝重約5,000公克），純度6│
│      │              │      │      │.25％，純質淨重約1,644 公克。 │
├───┼───────┼───┼───┼───────────────┤
│ 十八 │濾袋          │1包   │林永泉│                              │
├───┼───────┼───┼───┼───────────────┤
│ 十九 │脫水機        │1臺   │林永泉│有假麻黃鹼成分殘留。          │
├───┼───────┼───┼───┼───────────────┤
│ 二十 │鏟子          │1支   │林永泉│                              │
├───┼───────┼───┼───┼───────────────┤
│二十一│刮刀          │1個   │林永泉│有假麻黃鹼成分殘留。          │
├───┼───────┼───┼───┼───────────────┤
│二十二│煮鍋          │1個   │林永泉│有假麻黃鹼成分殘留。          │
├───┼───────┼───┼───┼───────────────┤
│二十三│陶瓷漏斗      │1個   │林永泉│有假麻黃鹼成分殘留。          │
├───┼───────┼───┼───┼───────────────┤
│二十四│不銹鋼器皿    │2個   │林永泉│有假麻黃鹼成分殘留。          │
├───┼───────┼───┼───┼───────────────┤
│二十五│不銹鋼鍋      │3個   │林永泉│有假麻黃鹼成分殘留。          │
├───┼───────┼───┼───┼───────────────┤
│二十六│水桶          │2個   │林永泉│有假麻黃鹼成分殘留。          │
├───┼───────┼───┼───┼───────────────┤
│二十七│方形塑膠桶    │4個   │林永泉│有假麻黃鹼成分殘留。          │
├───┼───────┼───┼───┼───────────────┤
│二十八│水溶液        │4桶   │林永泉│含假麻黃鹼成分，淨重約88,200公│
│      │              │      │      │克（包裝重約3,200 公克），純度│
│      │              │      │      │1.7％，純質淨重約1,499 公克。 │
│      │              ├───┤      ├───────────────┤
│      │              │1桶   │      │未發現法定毒品，淨重約4,800 公│
│      │              │      │      │克，包裝重約100公克           │
│      │              ├───┤      ├───────────────┤
│      │              │1桶   │      │含假麻黃鹼成分，淨重約22,200公│
│      │              │      │      │克（包裝重約800 公克），純度2.│
│      │              │      │      │98％，純質淨重約662 公克。    │
│      │              ├───┤      ├───────────────┤
│      │              │2桶   │      │含假麻黃鹼成分，淨重約64,700公│
│      │              │      │      │克（包裝重約1,800 公克），純度│
│      │              │      │      │1.94％，純質淨重約1,255 公克。│
├───┼───────┼───┼───┼───────────────┤
│二十九│馬達          │1個   │林永泉│                              │
├───┼───────┼───┼───┼───────────────┤
│ 三十 │冰箱          │2臺   │林永泉│有假麻黃鹼成分殘留。          │
├───┼───────┼───┼───┼───────────────┤
│三十一│溫度計        │1支   │林永泉│有假麻黃鹼成分殘留。          │
├───┼───────┼───┼───┼───────────────┤
│三十二│鋁箔紙        │1捲   │林永泉│                              │
└───┴───────┴───┴───┴───────────────┘
附表二：
┌──┬───────┬───┬───┬───────────────┐
│編號│  扣案物名稱  │ 數量 │所有人│            備註              │
├──┼───────┼───┼───┼───────────────┤
│ 一 │玻璃燒瓶      │1個   │王金山│有假麻黃鹼成分殘留。          │
├──┼───────┼───┼───┼───────────────┤
│ 二 │陶瓷漏斗      │1個   │王金山│有假麻黃鹼成分殘留。          │
├──┼───────┼───┼───┼───────────────┤
│ 三 │攪拌棒        │1支   │王金山│有假麻黃鹼成分殘留。          │
├──┼───────┼───┼───┼───────────────┤
│ 四 │濾紙          │1盒   │王金山│                              │
├──┼───────┼───┼───┼───────────────┤
│ 五 │水            │1瓶   │王金山│                              │
├──┼───────┼───┼───┼───────────────┤
│ 六 │瓦斯罐        │2罐   │王金山│                              │
├──┼───────┼───┼───┼───────────────┤
│ 七 │不銹鋼煮鍋    │1個   │王金山│有假麻黃鹼成分殘留。          │
├──┼───────┼───┼───┼───────────────┤
│ 八 │溫度計        │1支   │王金山│                              │
├──┼───────┼───┼───┼───────────────┤
│ 九 │濾網          │1個   │王金山│有假麻黃鹼成分殘留。          │
├──┼───────┼───┼───┼───────────────┤
│ 十 │勺子          │2支   │王金山│有假麻黃鹼成分殘留。          │
├──┼───────┼───┼───┼───────────────┤
│十一│塑膠桶        │1個   │王金山│有假麻黃鹼成分殘留。          │
├──┼───────┼───┼───┼───────────────┤
│十二│塑膠整理箱    │1個   │王金山│有假麻黃鹼成分殘留。          │
├──┼───────┼───┼───┼───────────────┤
│十三│行動電話（含電│2支   │王金山│供王金山與柯永男、林永泉聯絡製│
│    │池及門號0987-9│      │      │造假麻黃鹼事宜之用。          │
│    │1254號、0970-4│      │      │                              │
│    │43594號SIM 卡 │      │      │                              │
│    │各1 張）      │      │      │                              │
├──┼───────┼───┼───┼───────────────┤
│十四│假麻黃鹼結晶  │1包   │王金山│含假麻黃鹼成分，淨重約9 公克（│
│    │              │      │      │包裝重約1 公克），純度80.89 ％│
│    │              │      │      │，純質淨重7 公克。            │
└──┴───────┴───┴───┴───────────────┘
附表三：
┌──┬──────────────┬───┬────┬───────┐
│編號│            名稱            │ 數量 │所有人  │    備註      │
├──┼──────────────┼───┼────┼───────┤
│ 一 │行動電話（含門號0000-000000 │1支   │許結誠  │業已扣案。    │
│    │號SIM 卡1 張）              │      │        │              │
├──┼──────────────┼───┼────┼───────┤
│ 二 │行動電話                    │1支   │許結誠  │未扣案。      │
│    ├──────────────┼───┼────┤              │
│    │門號0000-000000 號SIM 卡    │1張   │「阿龍」│              │
└──┴──────────────┴───┴────┴───────┘
附表四：
┌──┬─────────┬───┬───┬────────────┐
│編號│    扣案物名稱    │ 數量 │所有人│          備註          │
├──┼─────────┼───┼───┼────────────┤
│ 一 │瓦斯爐            │1臺   │ 不詳 │已損壞                  │
├──┼─────────┼───┼───┼────────────┤
│ 二 │筆記本            │1本   │王金山│                        │
├──┼─────────┼───┼───┼────────────┤
│ 三 │鑰匙              │1支   │黃武祥│                        │
└──┴─────────┴───┴───┴────────────┘
附錄論罪科刑法條：
毒品危害防制條例第4條第4項
製造、運輸、販賣第四級毒品者，處3 年以上10年以下有期徒刑
，得併科新臺幣300 萬元以下罰金。

司法院資訊處製作；財團法人民間司法改革基金會備份。
